【裁判字號】    99,簡上,284
【裁判日期】    990813
【裁判案由】    傷害等
【裁判全文】
臺灣高雄地方法院刑事判決             99年度簡上字第284號
公  訴  人  臺灣高雄地方法院檢察署檢察官
上  訴  人  甲○○原名潘維齊.
即  被  告          35歲民.
上列上訴人因傷害案件，不服本院高雄簡易庭中華民國99年4 月
30日98年度審簡字第6858號第一審簡易判決（聲請簡易判決處刑
案號：98年度調偵字第1478號），提起上訴，本院管轄之第二審
合議庭判決如下：
    主  文
上訴駁回。
甲○○緩刑貳年。
    事  實
一、緣甲○○本以經營墨西哥餐廳為業，乙○○曾受雇於甲○○
    所經營之墨西哥餐廳。甲○○於民國98年9 月6 日下午3 時
    30 分 許，前往高雄市○○區○○路581 號「墨式複合餐廚
    」欲用餐時，突見該餐廳係乙○○所開設，心生不滿，竟基
    於毀損之犯意，將該餐廳廚房玻璃門打破，並將櫃臺上之裝
    飾品掃落一地，致令不堪使用。嗣另基於傷害人身體之犯意
    以右手拳頭反手打擊乙○○頭部，致乙○○受有頭部鈍傷腦
    震盪之傷害。
二、案經乙○○訴由高雄市政府警察局左營分局移送高雄地方法
    院檢察署檢察官聲請簡易判決處刑。
    理  由
一、證據能力部分：
    按「被告以外之人於審判外之陳述，雖不符前四條之規定，
    而經當事人於審判程序同意作為證據，法院審酌該言詞陳述
    或書面陳述作成時之情況，認為適當者，亦得為證據。當事
    人、代理人或辯護人於法院調查證據時，知有第159 條第1
    項不得為證據之情形，而未於言詞辯論終結前聲明異議者，
    視為有前項之同意」，刑事訴訟法第159 條之5 定有明文。
    又當事人、代理人或辯護人於調查證據時，知有本法第159
    條之5 第1 項不得為證據之情形，卻表示「對於證據調查無
    異議」、「沒有意見」等意思，而未於言詞辯論終結前聲明
    異議者，應視為已有將該等傳聞證據採為證據之同意（參見
    該條之立法理由）。本件檢察官及上訴人即被告（以下稱被
    告）於本院準備程序，就本判決所引用各項證據（含傳聞證
    據、非傳聞證據及符合法定傳聞法則例外之證據）之證據能
    力，均表示無意見，且於本院言詞辯論終結前，檢察官及被
    告對於卷附具有傳聞證據性質之證據，既均已知其情，均未
    聲明異議，本院認該具有傳聞證據性質之證據，並無任何違
    法取證之不適當情形，以之作為證據使用係屬適當，自得採
    為認定被告犯罪事實之證據。
二、訊據上訴人即被告（下稱被告）固坦承上揭毀損之事實，但
    矢口否認有何傷害之犯行，辯稱：當時係與告訴人丈夫扭打
    ，且告訴人所提出之2 張診斷證明書內容不一致，第1 次只
    有頭痛，隔天就變成腦震盪，告訴人指述伊毆打告訴人之情
    節亦有反覆不一云云。經查，上揭犯罪事實業據告訴人乙○
    ○於警詢、偵查中指述綦詳，並有現場照片16張及高雄榮民
    總醫院98年9 月7 日診斷證明書1 紙在卷可稽，堪可認定。
    被告雖以上情置辯，惟告訴人於警詢中指述被告以右手反手
    毆打告訴人臉部，於偵查中則稱被告以拳頭打到告訴人頭部
    ，其中關於頭部臉部指述部分，因人之臉面本屬於頭之一部
    分，故告訴人此部分指述並無不一。至於告訴人警詢指稱被
    告以右手反手毆打，偵查中指稱被告以拳頭毆打，一者係關
    於出手方式之描述，一者為出手部位之描述，二者並無相衝
    突，故被告辯稱告訴人指述不一云云，並無可採。至於告訴
    人所提出高雄榮民總醫院98年9 月7 日診斷證明書業已詳載
    頭暈嘔吐，此與被告所指之第2 張診斷證明書（即告訴人於
    偵查中提出之高雄市立婦幼綜合醫院98年9 月7 日診斷證明
    書）上所記載告訴人有頭暈嘔吐之情形相符，且頭暈嘔吐本
    為腦震盪可能產生之徵狀，故並無診斷證明書內容不一致之
    情形，被告上揭所辯亦不足採。綜上所述，本案事證明確，
    被告犯行洵堪認定，應予依法論科。
三、核被告所為，係犯刑法第277 條第1 項之傷害罪及同法第35
    4 條之毀損罪。原審依刑法第277 條第1 項、第354 條、第
    41條第1 項前段、第51條第10款，刑法施行法第1 條之1 ，
    並審酌被告僅因細故即故意毀損餐廳廚房玻璃門及櫃臺上之
    裝飾品，並毆打告訴人乙○○，致告訴人受有財產上損害及
    身體上之傷害，且犯後迄原審判決時仍未與告訴人達成和解
    ，惟念其並無前科，有臺灣高等法院被告前案紀錄表在卷可
    參，並考量其犯罪動機、犯後態度等一切情狀，量處被告拘
    役20日及有期徒刑2 月，並均諭知以新臺幣1,000 元折算1
    日之易科罰金之折算標準，經核認事用法尚無不合，量刑亦
    稱妥適，被告以上揭所辯為由，而提起上訴，指摘原判決不
    當，為無理由，應予駁回。
四、又查，被告前未曾因故意犯罪受有期徒刑以上刑之宣告，素
    行尚稱良好，有臺灣高等法院被告前案紀錄表可稽，其犯本
    案，導致告訴人受有損害，惟業已與告訴人於本院準備程序
    達成和解，並給付賠償金，且被害人並已表明不再追究被告
    之意，有本院準備程序筆錄及撤回告訴狀等件在卷可稽，茲
    念其僅因一時失慮，致罹刑典，其經此偵、審教訓後，應知
    所警惕，信無再犯之虞，爰宣告緩刑2 年，以啟自新。
五、末按，被告經合法傳喚無正當理由不到庭者，得不待其陳述
    ，逕行判決；對於簡易判決之上訴，亦準用上開規定；刑事
    訴訟法第371 條、第455 條之1 第3 項分別定有明文。本案
    被告經本院合法傳喚後，無正當理由不到庭，爰依上開條文
    規定，不待其陳述逕行判決。
六、據上論斷，應依刑事訴訟法第455 條之1 第1 項、第3 項、
    第364 條、第368 條、第371 條，刑法第74條第1 項第1 款
    ，判決如主文。
本案經檢察官陳俊秀到庭執行職務。
中    華    民    國    99    年    8     月    13    日
                  刑事第十九庭  審判長法  官  陳志銘
                                      法  官  陳松檀
                                      法  官  黃宣撫
以上正本證明與原本無異。
不得上訴。
中    華    民    國    99    年    8     月    13    日
                                      書記官  林姵妤

司法院資訊處製作；財團法人民間司法改革基金會備份。
